臺灣橋頭地方法院刑事判決
                                 111年度審交易緝字第1號
公  訴  人  臺灣橋頭地方檢察署檢察官
被      告  洪子謙



上列被告因過失傷害案件，經檢察官提起公訴（110 年度偵字第
10531 號），本院判決如下：
    主  文
本件公訴不受理。
    理  由
一、公訴意旨略以：被告洪子謙與尤尹農( 所涉過失傷害部分，
    業經本院另以110 年度審交易字第507 號判決公訴不受理確
    定) 於民國110 年6 月30日上午7 時3 分許，在高雄市○○區
    ○○街000 巷00號前某處，因債務糾紛發生口角爭執時，其2 
    人均明知行人不得在道路上任意奔跑、追逐、嬉戲或坐、臥
    、蹲、立，阻礙交通，而依當時情狀，客觀上應無不能注意
    之情事，竟均疏未注意及此，貿然在該處道路上相互拉扯並
    扭打至道路中，適有張美華騎乘車牌號碼000-0000號普通重
    型機車沿上開金和街168 巷南往北行駛至此，亦疏未注意車
    前狀況，並未與前車間保持隨時可以煞停之距離，不慎以其
    所騎乘機車前車頭碰撞同向前方由郭俊呈所駕駛因突遇尤尹
    農及洪子謙衝出而緊急煞停於車道中之車牌號碼000-0000號
    自用小客車右後車尾，致張美華人車倒地，因而受有肢體多
    處鈍挫傷之傷害；案經張美華訴請偵辦，因認被告涉犯刑法
    第284 條前段之過失傷害罪嫌等語。
二、按刑法第287 條規定，同法第284 條前段之過失傷害罪，須
    告訴乃論。又告訴乃論之罪，告訴人於第一審辯論終結前，
    得撤回其告訴；告訴經撤回者，法院應諭知不受理之判決，
    並得不經言詞辯論為之，刑事訴訟法第238 條第1 項、第30
    3 條第3 款及第307 條分別定有明文。
三、經查，本案被告洪子謙因涉犯過失傷害案件，經檢察官提起
    公訴，認其係犯刑法第284 條前段之過失傷害罪嫌；茲因被
    告於本院審理中業與告訴人張美華達成調解，且被告已依調
    解筆錄約定給付賠償金予告訴人，並經告訴人具狀撤回對被
    告本案過失傷害之告訴等情，此有本院111 年1 月21日111
    年度橋司附民移調字第92號調解筆錄、告訴人111 年1 月18
    日提出之撤回告訴聲請狀及被告匯款交易紀錄資料各１份在
    卷可稽( 見審交易緝卷第89至91、93頁) ；則揆諸前揭規定
    及說明，本案爰不經言詞辯論，逕為諭知不受理之判決。
四、至同案被告尤尹農被訴過失傷害案件部分，業經本院另以11
    0 年度審交易字第507 號判決公訴不受理確定在案，併予述
    明。
據上論斷，應依刑事訴訟法第303 條第3 款、第307 條，判決如
主文。
中　　華　　民　　國　 111　　年　　3 　　月　　3 　　日
                  刑事第四庭      法  官  許瑜容
以上正本證明與原本無異。如不服本判決應於收受送達後20日內
向本院提出上訴書狀，並應敘述具體理由；如未敘述上訴理由者
，應於上訴期間屆滿後20日內向本院補提理由書（均須按他造當
事人之人數附繕本）「切勿逕送上級法院」。 
中　　華　　民　　國　　111 　年　　3 　　月　　4 　　日
                                  書記官  林榮志